臺灣臺北地方法院民事判決　九十一年度訴字第六○二六號
　　原　　　告　國寶人壽保險股份有限公司
　　法定代理人　丙○○
　　訴訟代理人　甲○○
　　被　　　告　丁○○
　　兼右一人
　　訴訟代理人　乙○○
右當事人間請求給付借款事件，本院判決如左：
    主      文
被告應連帶給付原告新台幣肆佰柒拾萬零柒仟陸佰零陸元，及自民國九十一年一月十
五日起至清償日止，按年息百分之八點八五計算之利息，並自民國九十一年二月十六
日起至清償日止，在六個月以內者，按上開利率百分之十，超過六個月者，超過部份
按上開利率百分之二十計付違約金。
訴訟費用由被告連帶負擔。
本判決於原告以新台幣壹佰伍拾柒萬元供擔保後，得假執行。
    事      實
甲、原告方面：
一、聲明：除假執行擔保金額外，如主文所示。
二、陳述：被告乙○○於民國八十五年八月二十一日邀被告丁○○為連帶保證人，向
    原告借用新台幣（下同）六百萬元，約定於一百零五年八月二十一日清償，利息
    按年息百分之八．八五計算，逾期清償在六個月以內者，按上開利率百分之十，
    超過六個月者，超過部份按上開利率百分之二十計付違約金。詎料本件借款自九
    十一年一月十五日起未依約清償，依約視同全部到期，本件借款除獲本金一百二
    十九萬二千三百九十四元及至九十一年一月十四日止之利息外，其餘部分全未受
    償，爰依消費借貸及連帶保證之契約請求被告等連帶給付借款。
三、證據：提出借據、房屋貸款申請書以及授權書各一件及個人資料表二件為證。
乙、被告方面：
一、聲明：駁回原告之訴及其假執行之聲請。
二、陳述：
（一）被告確實有跟原告簽借據借款，這是為了買原告公司彰化通訊處的辦公室的錢
      。因為被告乙○○當時任職原告公司中區部部長，所以出錢買，原告公司有付
      給被告租金，但租金不夠付利息。對於原告提出貸款申請書及借據之真正不爭
      執。被告二人遭原告非法解雇，現仍在訴訟中。
（二）被告所有的房屋，原告現以拍賣抵押物執行名義拍賣中。是否可以等到另件判
      決，再進行本件，或以原告公司股票抵銷，或以北海福座股票抵銷。
三、證據：提出台中地方法院九十一年度執申字第二五九０九號拍賣不動產詢價通知
    書一件為證。
    理      由
一、本件原告主張被告乙○○邀被告丁○○為連帶保證人，向原告借用六百萬元，約
    定於一百零五年八月二十一日清償，利息按年息百分之八．八五計算，逾期清償
    在六個月以內者，按上開利率百分之十，超過六個月者，超過部份按上開利率百
    分之二十計付違約金。詎料本件借款自九十一年一月十五日起未依約清償，依約
    視同全部到期，本件借款除獲本金一百二十九萬二千三百九十四元及至九十一年
    一月十四日止之利息外，其餘部分全未受償之事實，已據其提出與所述相符之借
    據、房屋貸款申請書、授權書以及個人資料表等件為證，被告就此亦不爭執，自
    堪信原告之主張為真實。
二、被告雖辯稱：本筆借款是為了買原告公司彰化通訊處的辦公室的錢，原告公司有
    付給被告租金，但租金不夠付利息，被告二人遭原告非法解雇，現仍在訴訟中。
    並以原告公司股票或以北海福座股票主張抵銷云云。惟查被告以本件消費借款所
    購得之房屋出租與原告，被告等亦曾受雇於原告等情，固為兩造所不爭執，然兩
    造間前開租賃契約及僱傭契約與本件消費借貸契約各屬不同之契約關係，其租金
    約定之多寡以及僱傭契約之解除是否合法，均與本件借款請求無涉。又被告縱持
    有原告公司或北海福座之股票，僅取得股東權，被告並未因此對原告取得任何債
    權，被告以此主張抵銷，核與民法第三百三十四條第一項須雙方互負債務之抵銷
    要件不符，而不能准許。是被告所辯均非可採。
三、從而，原告依消費借貸及連帶保證契約請求被告連帶給付借款四百七十萬七千六
    百零六元，及自九十一年一月十五日起至清償日止，按年息百分之八點八五計算
    之利息，並自九十一年二月十六日起至清償日止，在六個月以內者，按上開利率
    百分之十，超過六個月者，超過部份按上開利率百分之二十計付違約金，為有理
    由，應予准許。
四、原告陳明願供擔保，請求宣告假執行，核無不合，茲酌定擔保金額，予以准許。
五、結論：本件原告之訴為有理由，依民事訴訟法第八十五條第二項、第三百九十條
    第二項，判決如主文。
中　　　華　　　民　　　國　　九十一　　年　　十二　　月　　二十五　　日
                                            民事第五庭法      官　張松鈞
右為正本係照原本作成
如對本判決上訴，須於判決送達後廿日內向本院提出上訴狀
中　　　華　　　民　　　國　　九十一　　年　　十二　　月　　二十五　　日
　　　　　　　　　　　　　　　　　　　　　　　　　　　法院書記官　黃媚鵑
